【裁判字號】    98,抗,227
【裁判日期】    980922
【裁判案由】    本票裁定
【裁判全文】
臺灣桃園地方法院民事庭裁定             98年度抗字第227號
抗  告  人  永興隆股份有限公司
法定代理人  甲○○
相  對  人  乙○○
上列抗告人因與相對人間本票裁定事件，對於中華民國98年8 月
26日本院簡易庭98年度司票字第5661號裁定提起抗告，本院裁定
如下：
    主  文
抗告駁回。
抗告費用新台幣壹仟元由抗告人負擔。
    理  由
一、本件相對人於原審主張：伊執有抗告人為發票人，如原裁定
    所示之本票1 紙，票面金額為新台幣（下同）10,000,000元
    ，並免除作成拒絕證書。詎經提示未獲付款，依票據法第12
    3條聲請裁定許可強制執行等情，已據提出本票為證據。
二、本件抗告意旨略以：抗告人簽立如原裁定所示之本票（號碼
    ：CH528387），係供第三人王年格及相對人2 人債權擔保之
    用，本案標的物為桃園縣桃園市○○段第1250號地號土地暨
    同段第1611號建號建築物，相對人之抵押權債權範圍僅有2
    分之1 ，竟單獨向鈞院請求裁定准予強制執行，抗告人為維
    護第三人王年格之債權，爰於法定期間內提起抗告等語。
三、按執票人向本票發票人行使追索權時，得聲請法院裁定後強
    制執行，票據法第123 條定有明文。且按票據法第5 條第1
    項之規定，在票據上簽名者，依票上所載文義負責。本票執
    票人依上開法條之規定，聲請法院裁定及抗告法院之裁定，
    法院僅依非訟事件程序以審查強制執行許可與否，並無確定
    實體上法律關係存否之效力，如發票人就票據債務之存否有
    爭執時，應由發票人提起確認之訴，以資解決，最高法院56
    年度台抗字第714 號、57年度台抗字第76號著有判例可資參
    照。經查，相對人提出之系爭本票，具備表明其為本票及無
    條件擔任支付之文字，並已記載發票人、發票日及票面金額
    ，則原裁定予以准許，形式上審查即無不合。至於抗告人上
    揭所稱相對人之抵押權債權範圍僅有2 分之1 ，竟單獨向鈞
    院請求裁定准予強制執行，抗告人為維護第三人王年格之債
    權爰提起本件抗告等語，乃屬抗告人與相對人間就系爭本票
    實體上法律關係之爭執。既本件形式審查原裁定無違法，抗
    告人與相對人間實體上法律關係之爭執，自應依首揭法律規
    定及最高法院判例意旨另行提起訴訟，以資解決，並非本件
    非訟程序所得審究。從而，本件抗告為無理由，應予駁回。
四、據上論結，本件抗告為無理由，依非訟事件法第46條、第21
    條第2 項、第24條第1 項，民事訴訟法第495 條之1 第1 項
    、第449 條第1 項、第78條，裁定如主文。
中    華    民    國    98    年    9     月    22    日
                  民事第一庭  審判長法官 郭琇玲
                                    法官 范明達
                                    法官 郭俊德
如不服本裁定，應於裁定送達後10日之不變期間內向本院提出抗告狀
，並繳納抗告費新台幣 1,000 元。
上列正本證明與原本無異。
中    華    民    國    98    年    9     月    22    日
                                   書記官  吳瓊英


司法院資訊處製作；財團法人民間司法改革基金會備份。
